【裁判字號】    98,台上,5263
【裁判日期】    980917
【裁判案由】    違反毒品危害防制條例等罪
【裁判全文】
最高法院刑事判決            九十八年度台上字第五二六三號
上  訴  人  甲○○
選任辯護人  廖宜祥律師
上列上訴人因違反毒品危害防制條例等罪案件，不服台灣高等法
院台中分院中華民國九十八年七月九日第二審判決（九十八年度
上訴字第一一五一號，起訴案號：台灣苗栗地方法院檢察署九十
七年度偵字第四六六六、五七六二號），提起上訴，本院判決如
下：
    主  文
上訴駁回。
    理  由
按刑事訴訟法第三百七十七條規定，上訴於第三審法院，非以判
決違背法令為理由，不得為之。是提起第三審上訴，應以原判決
違背法令為理由，係屬法定要件。如果上訴理由書狀並未依據卷
內訴訟資料，具體指摘原判決不適用何種法則或如何適用不當，
或所指摘原判決違法情事，顯與法律規定得為第三審上訴理由之
違法情形，不相適合時，均應認其上訴為違背法律上之程式，予
以駁回。本件原判決撤銷第一審關於轉讓禁藥、販賣第二級毒品
及販賣第三級毒品部分之判決，改判仍論處上訴人甲○○轉讓禁
藥（共二罪）、販賣第二級毒品（共四罪）、販賣第三級毒品（
共二罪）罪刑（應執行有期徒刑九年），已敘明所憑之證據及認
定之理由；從形式上觀察，並無判決違背法令之情形存在。查證
人葉欲青、林志賢於第一審法院審理中到庭具結陳述，接受檢察
官及辯護人之詰問，第一審法院審判長於交互詰問完畢後，復提
示彼等之供述筆錄，訊問上訴人有何意見，上訴人稱：「沒有。
」等語（見第一審卷第六十五頁、第八十頁）；而第二審審判長
於審判期日亦已提示該筆錄，上訴人仍稱沒有意見等語（見原審
卷第六十頁），俱已依法踐行調查程序。上訴意旨以第一審法院
審判長未提示證人葉欲青等人之筆錄，使其有表示意見之機會云
云，持己見為空泛之爭執，不符第三審上訴之法定要件。另上訴
意旨其餘所稱原判決對於上訴人交付毒品之重量，僅以「不詳」
一語帶過，且認上訴人無償轉讓毒品，或認販賣毒品，均違反經
驗法則等各節，對於原審採證認事職權之適法行使，任意指摘，
與法律規定得為第三審上訴理由之違法情形，不相適合。其上訴
為違背法律上之程式，應予駁回。又原判決關於轉讓第三級毒品
部分，係依毒品危害防制條例第八條第三項論處罪刑，核屬刑事
訴訟法第三百七十六條第一款之案件，既經第二審判決，自不得
上訴於第三審法院，上訴人猶提起上訴，亦有不合，應併駁回之
。
據上論結，應依刑事訴訟法第三百九十五條前段，判決如主文。
中    華    民    國  九十八  年    九    月   十七   日
                      最高法院刑事第十庭
                          審判長法官  花  滿  堂
                                法官  黃  正  興
                                法官  陳  東  誥
                                法官  林  錦  芳
                                法官  洪  昌  宏
      本件正本證明與原本無異
                                      書  記  官
中    華    民    國  九十八  年    九    月  二十一  日
                                                      v


司法院資訊處製作；財團法人民間司法改革基金會備份。
